【裁判字號】    98,訴,1469
【裁判日期】    981119
【裁判案由】    毒品危害防制條例
【裁判全文】
臺灣高雄地方法院刑事判決              98年度訴字第1469號
公  訴  人  臺灣高雄地方法院檢察署檢察官
被      告  甲○○
                    4號
                    （現於臺灣高雄監獄執行中）
上列被告因毒品危害防制條例案件，經檢察官提起公訴（98年度
毒偵字第4876號），被告於本院準備程序中為有罪之陳述，經合
議庭裁定依簡式審判程序，判決如下：
     主  文
甲○○施用第一級毒品，處有期徒刑玖月。
    事  實
一、甲○○前於民國89年間因施用毒品案件，經本院裁定送觀察
    、勒戒後，認無繼續施用毒品之傾向，於89年10月30日執行
    完畢釋放出所。復於前開觀察、勒戒處分執行完畢釋放後5
    年內之90年間，因施用毒品案件，經本院裁定送觀察、勒戒
    後，認有繼續施用毒品之傾向，再裁定令入戒治處所施以強
    制戒治，又經本院裁定停止戒治、撤銷停止戒治，迄92年4
    月10日強制戒治執行完畢；刑罰部分，則經本院以90年度訴
    字第1131號判決判處有期徒刑10月確定（未構成累犯）。詎
    甲○○仍不知悔改，基於施用第一級毒品海洛因、第二級毒
    品甲基安非他命之犯意，於98年7 月8 日13時許，在其沿海
    路之住處同時施用第一級毒品海洛因及第二級毒品甲基安非
    他命1 次，嗣於98年7 月8 日22時15分，因另涉強盜案件遭
    通緝而為警於高雄縣林園鄉○○村○○路133 巷38號逮捕，
    並徵得其同意後採尿送驗，結果呈嗎啡、甲基安非他命陽性
    反應，而查悉上情。
二、案經高雄縣政府警察局林園分局報告臺灣高雄地方法院檢察
    署檢察官偵查起訴。
    理  由
一、被告甲○○所犯係法定刑為死刑、無期徒刑、最輕本刑為3
    年以上有期徒刑以外之罪，於準備程序進行中被告就被訴事
    實為有罪陳述，由受命法官告知簡式審判程序要旨並聽取其
    與檢察官之意見，經被告同意適用簡式審判程序後，本院亦
    認無不得或不宜改依簡式審判程序進行之處，爰依刑事訴訟
    法第273 條之1 第1 項、第284 條之1 規定，本院合議庭裁
    定由受命法官獨任進行簡式審判程序，合先敘明。
二、上揭事實，業據被告於本院審理中坦承不諱，復有高雄縣政
    府警察局林園分局查獲毒品案件嫌疑人代號與真實姓名對照
    表（代號：林偵0243）、臺灣檢驗科技股份有限公司98年7
    月28日KＺ000000000000濫用藥物尿液檢驗報告各1 份在卷可
    稽，足認其自白核與事實相符，堪予採信。
三、修正毒品危害防制條例就施用毒品者，只於「初犯」及「五
    年後再犯」2 種情形有其追訴條件之限制，即須於初犯經觀
    察勒戒或強制戒治釋放後，5 年內均無施用毒品之行為，始
    能認其前所實施之觀察勒戒或強制戒治已足遮斷毒癮，而得
    於5 年後再犯時，再適用初犯之規定，重行觀察勒戒程序。
    倘5 年內已經再犯，被依法追訴處罰，縱其第3 次（或第3
    次以上）施用毒品之時間在初犯釋放5 年以後，即與「5 年
    後再犯」之情形有別，且因已於「5 年內再犯」，顯見其再
    犯率甚高，原實施觀察勒戒或強制戒治，已無法收其實效，
    而無5 年遮斷效之存在，自無再經觀察勒戒及強制戒治之必
    要，得逕行追訴處罰（最高法院95年度第7 次、97年度第5
    次刑事庭會議決議參照）。是被告前有如事實欄所載於89年
    10月30日觀察、勒戒執行完畢釋放後，5 年內再犯施用毒品
    案件，經施以強制戒治並判處徒刑確定等情，有臺灣高等法
    院被告前案紀錄表1 份附卷可參，則依前開說明，應依法追
    訴，本院自得予以論罪科刑。
四、核被告所為，係犯毒品危害防制條例第10條第1 、2 項之施
    用第一、二級毒品罪；其此次同時施用海洛因及甲基安非他
    命，而以一行為同時觸犯施用第一級毒品與第二級毒品2 罪
    ，為想像競合犯，應從一重以施用第一級毒品罪論處，檢察
    官遽謂被告係分別施用第一、二級毒品（基於罪疑唯輕原則
    ，在別無證據足資認定被告係分別施用第一、二級毒品下，
    本院僅能寬認被告此次之施用第一、二級毒品犯行，係同時
    為之），因認被告此部分之施用第一、二級毒品犯行應予分
    論併罰，尚有未合。被告為施用而持有第一、二級毒品之低
    度行為，為施用第一、二級毒品之高度行為所吸收，俱不另
    論罪。
五、本院審酌被告前因施用毒品案件，經施以觀察勒戒、強制戒
    治及刑之執行後，竟再為本件犯行，足見其惡習已深，且戒
    絕毒癮之意志不堅，未能體悟施用毒品對自己、家人造成之
    傷害及社會之負擔，自屬可議；惟念其犯後態度良好，並於
    審理中能坦承全部犯行及施用毒品本質上係屬戕害自身健康
    之行為，尚未直接危害他人，反社會性程度應屬較低等一切
    情狀，量處如主文所示之刑，以資懲儆。
據上論斷，應依刑事訴訟法第273 條之1 第1 項、第284 條之1
、第299 條第1 項前段，毒品危害防制條例第10條第1 項、第2
項，刑法第11條前段、第55條，判決如主文。
本案經檢察官黃子宜到庭執行職務。
中    華    民    國    98    年    11    月    19    日
                  刑事第十二庭  法  官  王品惠
以上正本證明與原本無異。
如不服本判決應於收受本判決後10日內向本院提出上訴書狀，並
應敘述具體理由，如未敘述上訴理由者，應於上訴期間屆滿後20
日內補提理由書狀於本院（均須按他造當事人之人數附繕本）「
切勿逕送上級法院」。
中    華    民    國    98    年    11    月    19    日
                                書記官  李文廣
附錄本案所犯法條：
《毒品危害防制條例第10條》
施用第一級毒品者，處6 月以上5 年以下有期徒刑。
施用第二級毒品者，處3 年以下有期徒刑。


司法院資訊處製作；財團法人民間司法改革基金會備份。
